【裁判字號】    90,交易,11
【裁判日期】    900628
【裁判案由】    過失致死等
【裁判全文】
臺灣臺中地方法院刑事判決                            九十年度交易字第一一號
    公  訴  人  臺灣台中地方法院檢察署檢察官
    被      告  甲○○
    被      告  丙○○
右列被告因過失致人於死案件，經檢察官提起公訴（八十九年度偵字第一九一七０號
），本院判決如左：
    主  文
甲○○服用酒類，不能安全駕駛動力交通工具而駕駛，處有期徒刑參月；又因過失致
人於死，處有期徒刑捌月；應執行有期徒刑拾月，緩刑年。
丙○○因過失致人於死，處有期徒刑柒月，緩刑年。
    事  實
一、甲○○於民國（下同）八十九年十一月十三日下午十時三十分許，於飲酒後已達
    不能安全駕駛動力交通工具之程度，仍駕駛其弟所有車牌號碼七Ｈ─０七三八號
    自用廂型客貨車，沿台中縣大雅鄉○○村○○路，由大雅往神岡方向行駛，途經
    該民生路一段二０六巷無號誌之交岔路口時，原應注意注意汽車駕駛人飲酒後其
    吐氣所含酒精成份超過每公升○．二五毫克以上者，不得駕駛；汽車行車速度，
    依標誌之規定，無標誌時，在市區道路，時速不得超過四０公里，在郊外道路時
    速不得超過六０公里；行經無號誌之交岔路口時，應減速慢行，作隨時停車之準
    備；又汽車行駛時，駕駛人應注意車前狀況，並隨時採取必要之安全措施，且依
    當時天氣晴朗，夜間無照明設備，路面乾燥、無缺陷及無障礙物，視距不良，又
    無不能注意之情事，詎其能注意，竟疏未注意減速慢行及車前狀況，貿然以時速
    約六、七十公里速度貿然前行，適有對向由張勇裕所騎乘之車牌號碼ＪＵＭ─八
    一五號機車欲左轉進入上開交岔路口時，甲○○見狀已煞避不及，其車輛正面撞
    擊張勇裕所騎機車，惟因車速過快，仍向前滑約十五公尺後，始停置在該路段北
    向（往神岡鄉方向）內側車道上；而張勇裕猝遭撞擊後彈起跌落甲○○所駕車輛
    旁之南向（往大雅鄉方向）內側車道中央，受傷嚴重。此時，適有由丙○○駕駛
    內載鐘順杰之車牌號碼Ｃ二─七八八七號自用小客車，沿大雅鄉○○村○○路○
    段內側車道，由神岡往大雅方向行駛至該處，其原應注意汽車行車速度，依標誌
    之規定，無標誌時，在市區道路，時速不得超過四０公里，在郊外道路時速不得
    超過六０公里；又汽車行駛時，駕駛人應注意車前狀況，並隨時採取必要之安全
    措施，且依當時情形又無不能注意之情事，竟疏未注意及此，並以超過四、五十
    公里以上之時速行駛，復輾壓倒臥在路上之張勇裕，拖行約十三公尺後，始停止
    在上開交岔路口處，惟張勇裕仍卡在該車底盤下。其先後遭車輛撞擊及輾壓拖行
    ，造成口腔大量流血、頭皮、臉頰多次撕裂傷、四肢多處擦傷、撕裂傷及胸部塌
    陷性骨折等傷害，經送醫救治時雖仍有微弱之脈博，但仍因顱內出血及胸腔內出
    血延至同日下午十一時四十五分死亡。而甲○○肇事後，經警於八十九年十一月
    十四日零時三十八分許測得其呼氣中酒精濃度達每公升０．三八毫克。甲○○、
    丙○○於肇事後，在未經有偵查權之機關或公務員發覺為犯嫌前，向承辦本件車
    禍之台中縣警察局豐原分局大雅分駐所警員乙○○自首即陳明其為肇事者及肇事
    經過，並願接受裁判。
二、案經臺中縣警察局豐原分局報請臺灣臺中地方法院檢察署檢察官相驗後，經檢察
    官自動檢舉偵查起訴。
    理  由
一、訊據被告甲○○、丙○○對於右揭事實均坦承不諱，核與被害人張勇裕之母張紀
    瑞珍於警訊時及偵查中指述情節相符，並有台中縣警察局道路交通事故調查報告
    表、事故現場圖、勘驗筆錄及現場、車輛損害照片三十八張、酒精測試單及舉發
    違反道路交通管理事件通知單、刑法第一百八十五條之三，查獲後測試、觀察職
    務報告一紙附卷足稽。依事故現場圖所記載之車輛、血跡、煞車痕、刮地痕及拖
    行擦痕等相關位置，並參考車輛毀損之物理狀態，被害人張勇裕應先由被告甲○○駕車高速撞擊倒地後，復遭被告丙○○駕車撞擊輾壓拖行十三公尺之事實，堪
    足認定。又被害人張勇裕確因本件車禍造成口腔大量流血、頭皮、臉頰多次撕裂
    傷、四肢多處擦傷、撕裂傷及胸部塌陷性骨折等傷害，經送醫救治時雖仍有微弱
    之脈博，但仍因顱內出血及胸腔內出血而死亡等情，亦經臺灣臺中地方法院檢察
    署檢察官督同檢驗員相驗屬實，並有光田綜合醫院法醫參考病歷摘要、勘驗筆錄
    、相驗屍體證明書及驗斷書附於本署八十九年度相字第一七一三號相驗案卷內可
    資佐證。又被告甲○○肇事後，經警於八十九年十一月十四日零時三十八分許測
得其呼氣中酒精濃度達每公升０．三八毫克，查被告甲○○自承於其接受員警偵
    訊時，二次起身上廁所時均跌倒等語，且經員警觀察後發現，其走路有東倒西歪
    ，顯無從為正常操控駕駛之情，此亦有前開由台中縣警察局豐原分局大雅分駐所
    警員所製作刑法第一百八十五條之三，查獲後測試、觀察職務報告一紙附卷可佐
    ，足徵被告甲○○於飲酒後確已達到不能安全駕駛動力交通工具之程度無訛。按
    汽車行車速度，依標誌之規定，無標誌時，在市區道路，時速不得超過四０公里
    ，在郊外道路時速不得超過六０公里；行經無號誌之交岔路口時，應減速慢行，
    作隨時停車之準備；又汽車行駛時，駕駛人應注意車前狀況，並隨時採取必要之
    安全措施，道路交交通安全規則第九十三條第一項第一款、第四款、第九十四第
    三項著有明文。被告二人於前揭時地駕駛車輛自應注意該規定（被告甲○○並應
    注意汽車駕駛人飲酒後其吐氣所含酒精成份超過每公升○．二五毫克以上者，不
    得駕駛；道路交通安全規則第一百十四條第二款參照），且依卷附台中縣警察局
    所製作之上開道路交通事故調查報告表所載，當時天氣晴朗，夜間無照明設備，
    路面乾燥、無缺陷及無障礙物，視距不良，並無不能注意之情事，其二人竟疏未
    注意及此，其中被告甲○○酒後駕車超速行駛通過無號誌交岔路口，以致撞擊被
    害人張勇裕；另被告丙○○亦未注意車前狀況，超速駕駛而撞擊、輾壓拖行被害
    人張勇裕，均有過失。本件經送台灣省台中縣區車輛行車事故鑑定委員會鑑定結
    果，亦持相同看法，有鑑定意見書在卷可稽，益證被告二人之行為有過失，且其
    二人之過失犯行與被害人張勇裕死亡間有相當因果關係。本件事證明確，被告犯
    行洵堪認定。
二、核被告甲○○所為，係犯刑法第一百八十五條之三之服用酒類，不能安全駕駛動
    力交通工具而駕駛罪、同法第二百七十六條第一項之過失致人於死罪；被告丙○○所為，係犯刑法第二百七十六條第一項之過失致人於死罪。又被告甲○○酒醉
    駕車，因而致被害人死亡，依法應負過失致人於死罪責，依道路交通管理處罰條
    例第八十六條第一項規定，應加重其刑。又被告二人於肇事後，在未經有偵查權
    之機關或公務員發覺為犯嫌前，向承辦本件車禍之台中縣警察局豐原分局大雅分
    駐所警員乙○○坦承其為肇事者及肇事經過，並願接受裁判，此經被告供承在卷
    ，復有證人乙○○到庭結證在卷可稽，核與自首要件相符，依法應減輕其刑。被
    告甲○○部分並依法先加後減之。被告甲○○所犯前開二罪，犯意各別，犯罪構
    成要件不同，應予分論併罰。爰審酌被告二人其智識程度、品行、其過失枉送人
    命、惟肇事後尚能坦承犯行，並已與被害人家屬各以新台幣一百萬元成立調解賠
    償損害，有調解書一份在卷可憑等一切情狀，分別量處如主文所示之刑，被告甲○○部分並定其應執行刑。查被告二人前未曾受有期徒刑以上刑之宣告，有臺灣
    高等法院被告全國前案紀錄表及臺灣臺中地方法院檢察署刑案資料查註紀錄表各
    一份在卷可按，其因一時失慮及過失致犯本案，事後已與被害人家屬成立調解賠
    償損害，經此科刑教訓，當知所警惕，應無再犯之虞，本院認其所受定應執行刑
    之宣告，均以暫不執行為適當，爰依法均併予宣告緩刑三年，以勵自新。
據上論斷，應依刑事訴訟法第二百九十九條第一項前段，刑法第一百八十五條之三、
第二百七十六條第一項、第五十一條第五款、第六十二條前段、第七十四條第一款，
道路交通管理處罰條例第八十六條第一項，罰金罰鍰提高標準條例第一條前段，判決
如主文。
中      華      民      國      九十    年      六      月    二十八    日
                      臺灣臺中地方法院交通法庭
                                        法  官    張  國  華
右正本證明與原本無異。
如不服本判決，應於送達後十日內向本院提出上訴狀（須附繕本），上訴於台灣高等
法院台中分院。
                                        書記官
中      華      民      國      九十    年      七      月      二      日
附錄論罪科刑法條：
刑法第一百八十五條之三：
服用毒品、麻醉藥品、酒類或其他相類之物，不能安全駕駛動力交通工具而駕駛者，
處一年以下有期徒刑、拘役或三萬元以下罰金。
刑法第二百七十六條第一項：
因過失致人於死者，處二年以下有期徒刑、拘役或二千元以下罰金。


司法院資訊處製作；財團法人民間司法改革基金會備份。
